智慧財產及商業法院民事裁定  
111年度民秘聲上字第4號
聲  請  人   張東揚律師
             孫德沛律師   
             李佳樺律師   
             劉允正律師
             吳承芳律師
             林國清律師
             陸意志                                   
             劉慧雯                                    
相  對  人   愛卡拉互動媒體股份有限公司

法定代理人   程世嘉            
代  理  人   簡榮宗律師   
             陳佑羽律師   
             詹義豪律師   
上列聲請人與相對人因本院109年度民專上字第30號排除侵害專
利權等事件，聲請撤銷中華民國107年12月28日本院107年度民秘
聲字第36號、109年12月29日本院109年度民秘聲上字第32號、11
0年2月5日110年度民秘聲上字第3號民事裁定之秘密保持命令，
本院裁定如下： 
    主  文
聲請駁回。  
聲請程序費用由聲請人負擔。 
    理  由
一、聲請意旨略以：
    相對人即本案訴訟之被上訴人聲請核發秘密保持命令，本院
    於民國107年12月28日作成107年度民秘聲字第36號裁定、10
    9年12月29日109年度民秘聲上字第32號、110年2月5日110年
    度民秘聲上字第3號裁定（下合稱系爭裁定），系爭裁定所
    指之相對人與香港商雅虎資訊股份有限公司台灣分公司（下
    稱Yahoo公司）間「委外服務合約書」相關程式碼與API，實
    際上就是相對人自原審審理迄今、唯一提出之107年11月22
    日秘密保持命令聲請狀之附件光碟一片，本案訴訟之上訴人
    即創意電子股份有限公司（下稱創意點子公司）也是以當中
    殘缺程式碼製作110年10月18日庭期簡報第6頁。如今，相對
    人明白表示該等程式碼非其所有，應係本案訴訟之上訴人創
    意點子公司本有該等程式碼，與本案無關云云，可見上開相
    對人交付之光碟內容根本與其無關、甚至該內容早已為他人
    所知、毫無秘密性，相對人之秘密保持命令聲請核與智慧財
    產案件審理法第11條第1項要件不符，依智慧財產案件審理
    法第14條第1項提出聲請撤銷系爭裁定等語。　　
二、按「受秘密保持命令之人，得以其命令之聲請欠缺智慧財產
    案件審理法第11條第1項之要件，或有同條第2項之情形，或
    其原因嗣已消滅，向訴訟繫屬之法院聲請撤銷秘密保持命令
    。」、「秘密保持命令之聲請人得聲請撤銷該命令。」智慧
    財產案件審理法第14條第1項前段、第2項分別定有明文。　
    　　　　
三、經查，相對人於本院109年度民專上字第30號（含107年度民
    專訴字第51號）排除侵害專利權事件審理中，經本院原審諭
    知而於107年11月22日提出之智慧財產訴訟秘密保持命令聲
    請狀（相對人於聲請事項欄誤繕為「民事陳報狀」）附件之
    光碟暨所附檔案，及107年12月22日秘密保持命令聲請㈡狀所
    附之「委外服務合約書暨附件」，包含相對人「直播管理後
    台」之原始程式碼內容，相對人與客戶間之合約內容、相對
    人之工作計畫、交付之工作物相關說明、相對人提供之系統
    功能、資訊安全協議及相對人與Yahoo公司間之服務費計算
    方式等資訊（下稱系爭資料），本院認前揭資料非一般涉及
    該類資訊之競爭廠商或人員所知悉，且迄至本件秘密保持命
    令聲請時止，聲請人等未依書狀閱覽或證據調查以外方法獲
    悉內容，認具有秘密性，且涉及相對人之重要經營資訊，具
    有實際或潛在之經濟價值，屬相對人具有經濟價值之營業秘
    密，有核發秘密保持命令之必要，以系爭裁定准許相對人對
    聲請人就系爭資料核發秘密保持命令。聲請人雖以系爭資料
    不具秘密性為由，聲請撤銷前開秘密保持命令，惟相對人聲
    請本院核發秘密保持命令，其主張之系爭資料內容具有營業
    秘密之要件，已盡釋明之責任，已如前述。且目前尚無其他
    事由改變秘密保持狀態，系爭資料依然具有營業秘密之要件
    。從而，系爭資料屬營業秘密，而有維持秘密保持命令之必
    要，聲請人仍執前詞聲請撤銷，核無理由，應予駁回。
四、綜上所述，本件聲請人之聲請，不符合撤銷秘密保持命令之
    要件，應予駁回。
五、依民事訴訟法第95條、第78條，裁定如主文。 
中　　華　　民　　國　　111 　年　　3 　　月　  21　　日
                          智慧財產第二庭
                            審判長法  官　蔡惠如
                                  法  官　吳俊龍
                                  法  官　曾啓謀
以上正本係照原本作成。
如不服本裁定，應於收受送達後10日內向本院提出抗告狀，並應
繳納抗告費新臺幣1,000元。
中　　華　　民　　國　　111 　年　　3 　　月　  23　　日
　　　　　　　　　　　　　        書記官　丘若瑤